---
title: "Internet Movie Database report - Relatório do Banco de Dados de Filmes da Internet"
description: |
  This is the final report of the Data Science R  II course presented to curso-r to obtain the certification. Este é o relatório final do   cursor R para Ciência de Dados II apresntado para curso-r para obtenção do certificado.
author: Tainá Carreira da Rocha
date: 2021-12-27
output: rmarkdown::github_document
---

This is the final report of the Data Science R  II course to obtain the certification. The course was promoted by [curso-r](https://curso-r.com/), a Brazilian company focused on teaching Data Science using the R language.  The [course](https://curso-r.github.io/202111-r4ds-2/) happened in November 2021 and was taught by [Caio Lente](https://lente.dev/en/) and [Nicole Luduvice](https://www.linkedin.com/in/nicole-luduvice-9a6379197/). <br/>
<div style="text-align: justify"> Este é o relatório final do curso R para Ciência de Dados II apresentado para curso-r para obtenção do certificado. O curso foi promovido pela curso-r, empresa brasileira especializada no ensino de Ciência de Dados na linguagem R. As aulas ocorreram em Novembro de 2021 e foram ministradas por Caio Lente e Nicole Luduvice. 


### The IMDB dataset | A base de dados IMDB 

Internet Movie Database (IMDB) is an online database of information related to films, television series, home videos, video games, and streaming content online – including cast, production crew and personal biographies, plot summaries, trivia, ratings, and fan and critical reviews.|<br/>
IMDB um banco de dados online de informações relacionadas a filmes, séries de televisão, vídeos caseiros, videogames e streaming de conteúdo online - incluindo elenco, equipe de produção e biografias pessoais, resumos de enredo, curiosidades, classificações e análises de fãs e críticas
</div>

The report respond follow questions: | Este relatório responde as seguintes perguntas :

```{r, echo=FALSE}
knitr::opts_chunk$set(error = TRUE, cache = TRUE)
```

### 1. Which month of the year has the most Films? And what day of the year?| Qual o mês do ano com o maior número de filmes? E o dia do ano?

#### Month | Mês


```{r Month, eval = TRUE}
#Load the libraries. If it's not installed use command _install.packages("pckg name")_ 

library(dplyr)
library(forcats)
library(lubridate)
library(knitr)
library(tibble)
library(tidyverse)
library(stringr)

## To access the complete IMDB dataset and other datasets to response de questions, install basesCursoR package of curso-r. 
#remotes::install_github("curso-r/basesCursoR")

imdb <- basesCursoR::pegar_base("imdb_completa")
#head(imdb)

##  Get IMDB People dataset

imdb_pessoas <- basesCursoR::pegar_base("imdb_pessoas")
#head(imdb_pessoas)

## Get IMDB assessments

imdb_avaliacoes <- basesCursoR::pegar_base("imdb_avaliacoes")
#head(imdb_avaliacoes)


month_Films <- imdb |>  
  mutate(data_lancamento_2 = as.Date(ymd(data_lancamento))) |> # Convert from character to calendar date
  mutate(month = month(data_lancamento_2)) |> # Get/set months component of a date-time
  filter(across (c(ano, month), ~ !is.na(.))) |>  # Remove NA in ano, month columns using forcats
  mutate(year_month = paste(ano, month, sep = "/")) |> # Union of year and Month in column 
  group_by(year_month) |> # Take Column year_month and...
  mutate(count_Films = n_distinct(titulo)) |>  # Count unique values
  ungroup() |> 
  nest_by(year_month, count_Films) |> 
  arrange(desc(count_Films)) |>
  head(1)
  month_Films  
```

#### Day | Dia

```{r Day, eval=TRUE}
#Load the libraries. If it's not installed use command _install.packages("pckg name")_ 

library(dplyr)
library(forcats)
library(lubridate)
library(knitr)
library(tibble)
library(tidyverse)
library(stringr)

## To access the complete IMDB dataset and other datasets to response de questions, install basesCursoR package of curso-r. 
#remotes::install_github("curso-r/basesCursoR")
imdb <- basesCursoR::pegar_base("imdb_completa")

##  Get IMDB People dataset
imdb_pessoas <- basesCursoR::pegar_base("imdb_pessoas")

## Get IMDB assessments
imdb_avaliacoes <- basesCursoR::pegar_base("imdb_avaliacoes")


day_Films <- imdb |>  
  mutate(data_lancamento_2 = as.Date(ymd(data_lancamento))) |>   
  mutate(month = month(data_lancamento_2)) |>  
  mutate(day = day(data_lancamento_2)) |>  
  filter(across(c(day, month, ano), ~ !is.na(.))) |>  
  mutate(year_month_day = paste(ano, month, day, sep = "/")) |>  
  group_by(year_month_day) |>  
  mutate(count_Films = n_distinct(titulo)) |>  
  ungroup() |> 
  nest_by(year_month_day, count_Films) |>  
  arrange(desc(count_Films)) |>  
  head(1)
  
day_Films
```


### 2. Which top 5 countries with most films in the dataset ?| Qual o top 5 países com mais filmes na base?

```{r top 5, eval=TRUE}

#Load the libraries. If it's not installed use command _install.packages("pckg name")_ 

library(dplyr)
library(forcats)
library(lubridate)
library(knitr)
library(tibble)
library(tidyverse)
library(stringr)

## To access the complete IMDB dataset and other datasets to response de questions, install basesCursoR package of curso-r. 
#remotes::install_github("curso-r/basesCursoR")
imdb <- basesCursoR::pegar_base("imdb_completa")

##  Get IMDB People dataset
imdb_pessoas <- basesCursoR::pegar_base("imdb_pessoas")

## Get IMDB assessments
imdb_avaliacoes <- basesCursoR::pegar_base("imdb_avaliacoes")


top_5 <- imdb |> 
  filter(!is.na(pais))  |> 
  group_by(pais) |> 
  count(pais, sort = TRUE) |> 
  head(5)

top_5
```

### 3. List all currency in `orcamento` and  `receita` columns of `imdb_completa` dataset.| Liste todas as moedas que aparecem nas colunas `orcamento` e `receita` da base `imdb_completa`.


```{r currency, eval=TRUE}

#Load the libraries. If it's not installed use command _install.packages("pckg name")_ 

library(dplyr)
library(forcats)
library(lubridate)
library(knitr)
library(tibble)
library(tidyverse)
library(stringr)

## To access the complete IMDB dataset and other datasets to response de questions, install basesCursoR package of curso-r. 
#remotes::install_github("curso-r/basesCursoR")
imdb <- basesCursoR::pegar_base("imdb_completa")

##  Get IMDB People dataset
imdb_pessoas <- basesCursoR::pegar_base("imdb_pessoas")

## Get IMDB assessments
imdb_avaliacoes <- basesCursoR::pegar_base("imdb_avaliacoes")


currency <- imdb |> 
  filter(across(c(orcamento, receita), ~!is.na(.)))  |> 
  summarise(unique(across(
    .cols = c(orcamento, receita),
    .fns = ~ str_remove((.x), pattern = '[0-9]+')))) 

currency
```

### 4. Given only which genre has the highest profit? And with a higher average grade? | Considerando apenas orçamentos e receitas em dólar ($), qual o gênero com maior lucro? E com maior nota média?

#### Genre of Highest Profit | Maior Lucro por Gênero

```{r Lucro Genres, eval=TRUE}
#Load the libraries. If it's not installed use command _install.packages("pckg name")_ 

library(dplyr)
library(forcats)
library(lubridate)
library(knitr)
library(tibble)
library(tidyverse)
library(stringr)

## To access the complete IMDB dataset and other datasets to response de questions, install basesCursoR package of curso-r. 
#remotes::install_github("curso-r/basesCursoR")
imdb <- basesCursoR::pegar_base("imdb_completa")

##  Get IMDB People dataset
imdb_pessoas <- basesCursoR::pegar_base("imdb_pessoas")

## Get IMDB assessments
imdb_avaliacoes <- basesCursoR::pegar_base("imdb_avaliacoes")


gen_dolar <- imdb |> 
filter(across(c(orcamento, receita), ~!is.na(.)))  |>
 mutate(across(starts_with(c("orcamento", "receita")), ~gsub("\\$", "", .))) |> 
 mutate(across(.cols = c(orcamento, receita), .fns = ~ as.numeric(.x))) |> 
 mutate(profit = c(receita - orcamento)) |> 
 filter(across(c(profit, genero), ~!is.na(.))) |> 
 mutate(genero = str_split(genero, ", ")) |>  
 unnest(genero) |> 
 nest_by(genero, profit) |> 
 arrange(desc(profit)) |> 
 head(1)
  
gen_dolar
```


#### Grade mean | Nota média 
```{r Mean Genres, eval=TRUE}

#Load the libraries. If it's not installed use command _install.packages("pckg name")_ 

library(dplyr)
library(forcats)
library(lubridate)
library(knitr)
library(tibble)
library(tidyverse)
library(stringr)

## To access the complete IMDB dataset and other datasets to response de questions, install basesCursoR package of curso-r. 
#remotes::install_github("curso-r/basesCursoR")
imdb <- basesCursoR::pegar_base("imdb_completa")

##  Get IMDB People dataset
imdb_pessoas <- basesCursoR::pegar_base("imdb_pessoas")

## Get IMDB assessments
imdb_avaliacoes <- basesCursoR::pegar_base("imdb_avaliacoes")


gen_mean <- imdb |>  
  left_join(imdb_avaliacoes, by = "id_filme", copy = TRUE) |> 
  filter(across(c(genero, nota_media), ~!is.na(.))) |>  
  mutate(genero = str_split(genero, ", ")) |>  
  unnest(genero) |>  
  nest_by(genero, nota_media) |>  
  arrange(desc(nota_media)) |>  
  head(1) 

gen_mean
```


### 5. Given the films in the base `imdb_completa`, choose your favourite. So do the following items | Dentre os filmes na base `imdb_completa`, escolha o seu favorito. Então faça os itens a seguir:

####  a) Who directed the film? Make a record of that person to age (nowadays or date of death), where he was born, how many films he has directed, what is the average profit of the films he has directed (considering only dollar values) and other information that you find interesting (base `imdb_pessoas `) | Quem dirigiu o filme? Faça uma ficha dessa pessoa: idade (hoje em dia ou data de falecimento), onde nasceu, quantos filmes já dirigiu, qual o lucro médio dos filmes que dirigiu (considerando apenas valores em dólar) e outras informações que achar interessante (base `imdb_pessoas`).

####  Direction | Direção

```{r Name, eval=TRUE}

#Load the libraries. If it's not installed use command _install.packages("pckg name")_ 

library(dplyr)
library(forcats)
library(lubridate)
library(knitr)
library(tibble)
library(tidyverse)
library(stringr)

## To access the complete IMDB dataset and other datasets to response de questions, install basesCursoR package of curso-r. 
#remotes::install_github("curso-r/basesCursoR")
imdb <- basesCursoR::pegar_base("imdb_completa")

##  Get IMDB People dataset
imdb_pessoas <- basesCursoR::pegar_base("imdb_pessoas")

## Get IMDB assessments
imdb_avaliacoes <- basesCursoR::pegar_base("imdb_avaliacoes")


esdto_director <- imdb |>  
  filter(str_detect(id_filme, pattern = "tt1305806$")) |>  
  select("Diretor Name's"= direcao)

esdto_director
```


#### General Info | Infos Gerais 

```{r infos, eval=TRUE}

#Load the libraries. If it's not installed use command _install.packages("pckg name")_ 

library(dplyr)
library(forcats)
library(lubridate)
library(knitr)
library(tibble)
library(tidyverse)
library(stringr)

## To access the complete IMDB dataset and other datasets to response de questions, install basesCursoR package of curso-r. 
#remotes::install_github("curso-r/basesCursoR")
imdb <- basesCursoR::pegar_base("imdb_completa")

##  Get IMDB People dataset
imdb_pessoas <- basesCursoR::pegar_base("imdb_pessoas")

## Get IMDB assessments
imdb_avaliacoes <- basesCursoR::pegar_base("imdb_avaliacoes")


general_info <- imdb_pessoas |> 
 filter(str_detect(nome, pattern = "Juan José Campanella")) |> 
  #filter(str_detect(titulo, pattern = "tt1305806$", negate = TRUE)) %>% 
  #summarise(n_filmes = n_distinct(titulo))
  mutate(across(.cols = data_nascimento, .fns = ~ as.Date(ymd(.)))) |> 
  mutate(idade = Sys.Date() - data_nascimento) |> 
  mutate(across(.cols = idade, .fns = ~ as.numeric(.x))) |> 
  mutate(idade = idade/365) |> 
  select(idade, local_nascimento, local_falecimento, data_nascimento, data_falecimento)
  
general_info
```

#### Counting directed films | Número de Filmes dirigidos 


```{r n_filmes, eval=TRUE}

#Load the libraries. If it's not installed use command _install.packages("pckg name")_ 

library(dplyr)
library(forcats)
library(lubridate)
library(knitr)
library(tibble)
library(tidyverse)
library(stringr)

## To access the complete IMDB dataset and other datasets to response de questions, install basesCursoR package of curso-r. 
#remotes::install_github("curso-r/basesCursoR")
imdb <- basesCursoR::pegar_base("imdb_completa")

##  Get IMDB People dataset
imdb_pessoas <- basesCursoR::pegar_base("imdb_pessoas")

## Get IMDB assessments
imdb_avaliacoes <- basesCursoR::pegar_base("imdb_avaliacoes")


juan_all_Films  <- imdb |> 
  filter(str_detect(direcao, pattern = "Juan José Campanella")) |> 
  nrow()
  
juan_all_Films  
  
```

#### Average earnings from directed films | Lucros médios dos filmes dirigidos 

```{r mean amount}

#Load the libraries. If it's not installed use command _install.packages("pckg name")_ 

library(dplyr)
library(forcats)
library(lubridate)
library(knitr)
library(tibble)
library(tidyverse)
library(stringr)

## To access the complete IMDB dataset and other datasets to response de questions, install basesCursoR package of curso-r. 
#remotes::install_github("curso-r/basesCursoR")
imdb <- basesCursoR::pegar_base("imdb_completa")

##  Get IMDB People dataset
imdb_pessoas <- basesCursoR::pegar_base("imdb_pessoas")

## Get IMDB assessments
imdb_avaliacoes <- basesCursoR::pegar_base("imdb_avaliacoes")


  mean_profit <- imdb |>  
     filter(str_detect(direcao, pattern = "Juan José Campanella")) |> 
     filter(across (c(orcamento, receita), ~ !is.na(.))) |> 
     mutate(across(starts_with(c("orcamento", "receita")), ~gsub("\\$", "", .))) |> 
     mutate(across(.cols = c(orcamento, receita), .fns = ~ as.numeric(.x))) |> 
     mutate(profit = receita - orcamento) |> 
     summarise(mean_profit_ = mean(profit))
  
  mean_profit
  
```


#### b) What is the position of this film in the ranking of IMDB grades? And in the profit ranking (considering dollar values only)? | Qual a posição desse filme no ranking de notas do IMDB? E no ranking de lucro (considerando apenas valores em dólar)?

#### Grade Ranking 

```{r grade ranking}

#Load the libraries. If it's not installed use command _install.packages("pckg name")_ 

library(dplyr)
library(forcats)
library(lubridate)
library(knitr)
library(tibble)
library(tidyverse)
library(stringr)

## To access the complete IMDB dataset and other datasets to response de questions, install basesCursoR package of curso-r. 
#remotes::install_github("curso-r/basesCursoR")
imdb <- basesCursoR::pegar_base("imdb_completa")

##  Get IMDB People dataset
imdb_pessoas <- basesCursoR::pegar_base("imdb_pessoas")

## Get IMDB assessments
imdb_avaliacoes <- basesCursoR::pegar_base("imdb_avaliacoes")


ranking_grade <- imdb |>  
  left_join(imdb_avaliacoes, by = "id_filme", copy = TRUE) |>
  group_by(nota_media) |> 
  arrange((desc(nota_media))) |> 
  rowid_to_column(var = "Ranking_number") |> 
  filter(str_detect(id_filme, pattern = "tt1305806$"))
 
ranking_grade
```


#### Profit Ranking | Lucro Ranking 

```{r amount ranking}

#Load the libraries. If it's not installed use command _install.packages("pckg name")_ 

library(dplyr)
library(forcats)
library(lubridate)
library(knitr)
library(tibble)
library(tidyverse)
library(stringr)

## To access the complete IMDB dataset and other datasets to response de questions, install basesCursoR package of curso-r. 
#remotes::install_github("curso-r/basesCursoR")
imdb <- basesCursoR::pegar_base("imdb_completa")

##  Get IMDB People dataset
imdb_pessoas <- basesCursoR::pegar_base("imdb_pessoas")

## Get IMDB assessments
imdb_avaliacoes <- basesCursoR::pegar_base("imdb_avaliacoes")


ranking_profit <-imdb |> 
 filter(across(c(orcamento, receita), ~!is.na(.)))  |>
 mutate(across(starts_with(c("orcamento", "receita")), ~gsub("\\$", "", .))) |> 
 mutate(across(.cols = c(orcamento, receita), .fns = ~ as.numeric(.x))) |> 
 mutate(profit = c(receita - orcamento)) |> 
 filter(across(c(profit, genero), ~!is.na(.))) |> 
 group_by(profit) |> 
  arrange(desc(profit)) |> 
  rowid_to_column(var = "Ranking_Profit") |> 
  filter(str_detect(id_filme, pattern = "tt1305806$"))

ranking_profit
```


#### c) What day was this film released? And the day of the week? Were any other films released on the same day? How old were you on that day? | Em que dia esse filme foi lançado? E dia da semana? Algum outro filme foi lançado no mesmo dia? Quantos anos você tinha nesse dia?

#### Date Released

```{r date released, eval=TRUE}
#Load the libraries. If it's not installed use command _install.packages("pckg name")_ 

library(dplyr)
library(forcats)
library(lubridate)
library(knitr)
library(tibble)
library(tidyverse)
library(stringr)

## To access the complete IMDB dataset and other datasets to response de questions, install basesCursoR package of curso-r. 
#remotes::install_github("curso-r/basesCursoR")
imdb <- basesCursoR::pegar_base("imdb_completa")

##  Get IMDB People dataset
imdb_pessoas <- basesCursoR::pegar_base("imdb_pessoas")

## Get IMDB assessments
imdb_avaliacoes <- basesCursoR::pegar_base("imdb_avaliacoes")


date_released <- imdb |> 
   filter(str_detect(id_filme, pattern = "tt1305806$")) |>  
   summarise(date_released_ = as.Date(ymd(data_lancamento))) 

date_released
```

### Counting Other Releases

```{r n other releases, eval=TRUE}
#Load the libraries. If it's not installed use command _install.packages("pckg name")_ 

library(dplyr)
library(forcats)
library(lubridate)
library(knitr)
library(tibble)
library(tidyverse)
library(stringr)

## To access the complete IMDB dataset and other datasets to response de questions, install basesCursoR package of curso-r. 
#remotes::install_github("curso-r/basesCursoR")
imdb <- basesCursoR::pegar_base("imdb_completa")

##  Get IMDB People dataset
imdb_pessoas <- basesCursoR::pegar_base("imdb_pessoas")

## Get IMDB assessments
imdb_avaliacoes <- basesCursoR::pegar_base("imdb_avaliacoes")


other_releases <- imdb |>  
  filter(str_detect(data_lancamento, pattern = "2010-06-04")) |> 
  nrow() -1
  
other_releases

```

#### My Age (Given I birth in 1988)

```{r my age, eval=TRUE}

#Load the libraries. If it's not installed use command _install.packages("pckg name")_ 

library(dplyr)
library(forcats)
library(lubridate)
library(knitr)
library(tibble)
library(tidyverse)
library(stringr)

## To access the complete IMDB dataset and other datasets to response de questions, install basesCursoR package of curso-r. 
#remotes::install_github("curso-r/basesCursoR")
imdb <- basesCursoR::pegar_base("imdb_completa")

##  Get IMDB People dataset
imdb_pessoas <- basesCursoR::pegar_base("imdb_pessoas")

## Get IMDB assessments
imdb_avaliacoes <- basesCursoR::pegar_base("imdb_avaliacoes")


my_age <- imdb |> 
  filter(str_detect(id_filme, pattern = "tt1305806$")) |>
  mutate(year_release = as.Date(ymd(data_lancamento))) |>
  mutate(year_release = str_split(2010, pattern = "- ")) |>
  mutate(across(.cols = year_release, .fns = ~ as.numeric(.x)))  |> 
  unnest(year_release) |> 
  group_by(year_release)|>
  mutate(my_age_ = year_release - 1988) |> 
  relocate(my_age_, .before = titulo)
 
my_age
```



#### d) Make a graph representing the distribution of the grade attributed to this film by age (base `imdb_avaliacoes`). | Faça um gráfico representando a distribuição da nota atribuída a esse filme por idade (base `imdb_avaliacoes`).

```{r, Graph, eval=TRUE}
#Load the libraries. If it's not installed use command _install.packages("pckg name")_ 

library(dplyr)
library(forcats)
library(ggplot2)
library(lubridate)
library(knitr)
library(tibble)
library(tidyverse)
library(stringr)


## To access the complete IMDB dataset and other datasets to response de questions, install basesCursoR package of curso-r. 
#remotes::install_github("curso-r/basesCursoR")
imdb <- basesCursoR::pegar_base("imdb_completa")

##  Get IMDB People dataset
imdb_pessoas <- basesCursoR::pegar_base("imdb_pessoas")

## Get IMDB assessments
imdb_avaliacoes <- basesCursoR::pegar_base("imdb_avaliacoes")


freq_graph <- imdb_avaliacoes |> 
 filter(str_detect(id_filme, pattern = "tt1305806$")) |> 
 dplyr::select(nota_media_idade_0_18, nota_media_idade_18_30, 
         nota_media_idade_30_45, nota_media_idade_45_mais) |> 
  summarise(nota_media = as.numeric(c(nota_media_idade_0_18,nota_media_idade_18_30,nota_media_idade_30_45,nota_media_idade_45_mais))) |>  
 rowid_to_column() |> 
 mutate(ages = c("0-18", "19-30", "31-45", "46+")) |> 
 rename(mean_grade= nota_media ) |> 
 ggplot(aes(x = ages, y = mean_grade, fill = ages)) +
 geom_col(fill = c("#440154FF", "#31688EFF", "#35B779FF", "#FDE725FF")) +
 geom_label(aes(label = mean_grade), show.legend = FALSE) +
 scale_fill_discrete()

freq_graph
```

### References | Referências 

- [IMDB](https://en.wikipedia.org/wiki/IMDb)

- [R para Ciência de Dados II](https://curso-r.github.io/202111-r4ds-2/) 

- [Stackoverflow](https://stackoverflow.com/)
